臺灣新北地方法院刑事判決
111年度審訴字第508號
公  訴  人  臺灣新北地方檢察署檢察官
被      告  姚汶伶




上列被告因傷害案件，經檢察官提起公訴（110年度調偵字第294
5號），被告於本院準備程序中就被訴事實為有罪之陳述，經本
院合議庭裁定由受命法官獨任進行簡式審判程序，判決如下：
    主  文
姚汶伶犯傷害罪，處拘役參拾日，如易科罰金，以新臺幣壹仟元
折算壹日。
    事  實
一、姚汶伶（涉犯妨害秩序罪嫌部分，另經檢察官為不起訴處分
    ）與王宣尹本即相識，於民國110年9月29日23時24分許，在
    新北市○○區○○路000號前，因細故發生口角爭執，姚汶伶竟
    基於傷害之犯意，徒手拉扯王宣尹，王宣尹亦徒手攻擊姚汶
    伶之頭部，雙方旋即互相扭打，並雙雙摔倒在地，王宣尹因
    而受有腿部、手部擦挫傷之傷害（王宣尹所涉傷害罪嫌部分
    ，另行審結）。
二、案經王宣尹訴由新北市政府警察局蘆洲分局報告臺灣新北地
    方檢察署檢察官偵查起訴。　　
    理  由
壹、程序方面：
    本件被告姚汶伶所犯係死刑、無期徒刑、最輕本刑為3年以
    上有期徒刑以外之罪，其於準備程序中就被訴事實為有罪之
    陳述，經法官告知簡式審判程序之旨，並聽取公訴人及被告
    之意見後，依刑事訴訟法第273條之1第1項規定，由本院合
    議庭裁定由受命法官獨任進行簡式審判程序，且依刑事訴訟
    法第273條之2及第159條第2項規定，不適用傳聞法則有關限
    制證據能力之相關規定，合先敘明。
貳、實體方面：
一、上揭犯罪事實，業經被告姚汶伶於警詢時、偵查中、本院準
    備程序及審理時均坦承不諱，核與證人即告訴人王宣尹於警
    詢時及偵查中之證述、證人即同案被告陳泓志、黃浩廷、鍾
    瑋杰於警詢時及偵查中之證述相符，並有監視器錄影畫面截
    圖照片9張、告訴人傷勢照片3張、監視器錄影畫面檔案光碟
    在卷可稽（見偵字卷第63至67、71頁），足認被告之自白與
    事實相符，洵堪採為認定事實之依據。本案事證明確，被告
    犯行已堪認定，應依法論科。
二、論罪科刑：
  ㈠核被告所為，係犯刑法第277條第1項之傷害罪。
  ㈡被告前①因偽造文書案件，經臺灣士林地方法院108年度審簡
    字第494號判決判處有期徒刑3月（3罪），應執行有期徒刑4
    月確定；②因偽造文書案件，經臺灣士林地方法院109年度簡
    字第14號判決判處有期徒刑2月（25罪），應執行有期徒刑6
    月確定，上開①、②各罪嗣經臺灣士林地方法院109年度聲字
    第737號裁定應執行有期徒刑9月確定，於110年6月30日執行
    完畢，此有臺灣高等法院被告前案紀錄表1份附卷可考，是
    被告於受有期徒刑執行完畢後，5年以內故意再犯本件有期
    徒刑以上之罪，固合於累犯規定，惟參酌司法院釋字第775
    號解釋意旨及最高法院110年度台上大字第5660號裁定意旨
    ，檢察官並未具體指出被告有何特別惡性及對刑罰反應力薄
    弱等節，衡酌被告之犯罪情節，尚難僅因其前受有期徒刑執
    行完畢之事實，即遽認被告個人有何對刑罰反應力薄弱之特
    別惡性存在而有加重其刑予以延長矯正其惡性此一特別預防
    之必要，是本件於法定刑範圍內斟酌刑法第57條事項量刑，
    即可充分評價被告之罪責，故不加重其刑。
　㈢爰審酌被告遇事不思理性處理，僅因細故口角即徒手傷害告
    訴人，致告訴人受有上開傷勢，法治觀念淡薄，迄未與告訴
    人達成和解、賠償損失，惟念其犯罪後坦承犯行，態度尚可
    ，並衡酌其有上述偽造文書案件經法院論罪科刑及執行完畢
    紀錄，有臺灣高等法院被告前案紀錄表1份可參，及其犯罪
    之動機、目的、手段、告訴人所受傷害程度，及其自陳國中
    畢業之智識程度、入監前在加油站工作、需扶養女兒之生活
    狀況等一切情狀，量處如主文所示之刑，並諭知如易科罰金
    之折算標準，以資懲儆。
據上論斷，應依刑事訴訟法第273條之1第1項、第299條第1項前
段，刑法第277條第1項、第41條第1項前段，刑法施行法第1條之
1第1項，判決如主文。
本案經檢察官何國彬提起公訴，經檢察官張啓聰到庭執行職務。
中　　華　　民　　國　　111 　年　　7 　　月　　13　　日
                  刑事第二十五庭  法  官      曾淑娟
如不服本判決，應於判決送達後20日內敘明上訴理由，向本院提
出上訴狀（應附繕本），上訴於臺灣高等法院。其未敘述上訴理
由者，應於上訴期間屆滿後20日內向本院補提理由書「切勿逕送
上級法院」。
                                  書記官       王若安
中　　華　　民　　國　　111 　年　　7 　　月　　14　　日
附錄本案論罪科刑法條全文：
中華民國刑法第277條
傷害人之身體或健康者，處5年以下有期徒刑、拘役或50萬元以
下罰金。
犯前項之罪，因而致人於死者，處無期徒刑或7年以上有期徒刑
；致重傷者，處3年以上10年以下有期徒刑。